【裁判字號】    89,交易,561
【裁判日期】    891123
【裁判案由】    公共危險等
【裁判全文】
臺灣高雄地方法院刑事判決                        八十九年度交易字第五六一號
    公  訴  人  臺灣高雄地方法院檢察署檢察官
    被      告  甲○○
右列被告因公共危險等案件，經檢察官提起公訴（八十九年度偵字第一二五五六號）
，本院判決如左：
    主  文
甲○○服用酒類，不能安全駕駛動力交通工具而駕駛，處有期徒刑貳月，如易科罰金
，以參佰元折算壹日。
其餘被訴過失傷害部分，公訴不受理。
    事  實
一、甲○○明知服用酒類或其他相類之物，不能安全駕駛動力交通工具者，不得駕駛
    動力交通工具，竟於民國八十九年三月十二日凌晨零時至四時許，與友人丙○○
    、丁○○在高雄市○○路「享溫馨ＫＴＶ」共飲啤酒，於飲酒後其血液所含酒精
    濃度已達每百毫升一二六毫克（相當於呼氣所含酒精濃度每公升○˙六三毫克，
    起訴書誤載為每公升一˙二六毫克），已達不能安全駕駛之狀態下，猶駕駛車牌
    號碼ＹＥ─九○一三號自小客車，搭載丙○○、丁○○，貿然沿高雄市○○區○○路由南往北方向行駛，於同日清晨五時許，行經軍校路海軍官校旁時，因酒醉
    而疏未注意車前狀況，而失控撞及路旁之行道樹，致使車內乘客丁○○（受有臉
    部、手部擦傷（傷害部分，丁○○未具告訴），丙○○受有左顴骨骨折、眼球挫
    傷、臉部多處不規則撕裂傷、鼻骨骨折、門齒脫落等之傷害（傷害部分，業據丙○○於本院審理中撤回告訴，詳見後述），嗣經警據報前往現場處理而當場查獲
    。
二、案經丙○○訴由高雄市政府警察局左營分局報請臺灣高雄地方法院檢察署檢察官
    偵查起訴。
    理  由
甲、被訴公共危險部分：
一、訊據被告甲○○，固對於右揭時、地於飲酒後其血液所含酒精成份已達每百毫升
    一二六毫克（相當於呼氣所含酒精濃度每公升○˙六三毫克），猶駕駛自小客車
    搭載友人丁○○及告訴人丙○○，沿高雄市○○路北上車道行駛而撞及路旁行道
    樹之事實，坦承不諱，惟矢口否認有何公共危險之犯行，辯稱：當時意識很清楚
    ，是為了閃避路旁衝出之野狗才會肇事云云。惟按刑法第一百八十五條之三規定
    所謂「不能安全駕駛」，係抽象危險犯，本不以發生具體危險為必要，而依醫學
    實驗證明所得經驗法則，人體呼氣若已達每公升０．五五毫克以上，肇事率為一
    般正常人之十倍，已達不能安全駕車之標準，此經法務部八十八年五月十八日法
    八八檢字第００一六六九號函敘甚詳。又按當人飲酒後，若以呼氣酒精濃度測試
    器測得之呼氣濃度達到每公升零點五毫克時，反應較慢，感覺減低，將影響駕駛
    ；達到每公升０‧七五毫克時，思考與個性行為均會改變；達到每公升一‧０毫
    克時，步態不穩，噁心嘔吐，精神混惑不清晰；達到每公升一‧五毫克時，說話
    不清楚，感覺喪失，視力模糊；達到每公升二‧０毫克時，體溫與血糖均降低，
    肌肉控制差，甚至會導致癲癇發作；達到每公升三‧五毫克時，則已經神智不清
    ，反射減低，甚至呼吸抑制，業據行政院國軍退除役官兵輔導委員會臺北榮民總
    醫院以民國八十八年八月五日（八八）北總內字第二六八六八號函示明確。而本
    件被告為警查獲時其血液所含酒精濃度已達每百毫升一二六毫克（相當於吐氣所
    含酒精濃度達每公升○˙六三毫克），顯高於前揭標準值甚多，猶駕車行駛而肇
    事，依前揭說明，被告顯已因飲酒而不能安全駕駛動力交通工具無疑。雖告訴人
    人丙○○及證人丁○○於本院調查中證稱被告當時意識還很清楚云云，然被告駕
    車搭載告訴人及證人時係清晨四時許，離被告駕車肇事時即同日清晨五時許已時
    隔一小時之久，是被告縱在清晨四時許駕車初始時，意識尚清楚，然亦不足以據
    此認定被告於肇事前有安全駕駛之能力，是證人之證詞尚不足為被告有利之認定
    。此外，並有國軍左營醫院生化檢驗聲請及報告單乙紙、警製道路交通事故調查
    報告表影本各一紙在卷可稽。本案事證明確，被告犯行堪以認定。
二、核被告甲○○所為，係犯刑法第一百八十五條之三之服用酒類致不能安全駕駛動
    力交通工具而駕駛罪。按酒精成分對人之意識能力具有不良影響，超量飲酒後會
    導致對週遭事物之辨識及反應能力較平常狀況薄弱，因而酒後駕車在道路上行駛
    ，對一般往來之公眾及駕駛人自身之安全皆具有高度之危險性。爰審酌被告明知
    上情，於服用酒類，酒後血液所含酒精濃度達每百毫升一二六三毫克，已處於不
    能安全駕駛動力交通工具之狀態下，仍貿然駕車行駛而肇事，對社會公眾往來之
    安全構成極大威脅等一切情狀，量處如主文所示之刑，並諭知易科罰金之折算標
    準，以資懲戒。
乙、被訴過失傷害部分：
一、公訴意旨另以：被告甲○○於民國八十九年三月十二日清晨四時許，於飲酒後其
    其血液所含酒精濃度已達每百毫升一二六毫克（即相當於吐氣所含酒精濃度已達
    每公升０˙六三毫克，起訴書誤載為每公升一˙二六毫克），已達不能安全駕駛
    之狀態下，猶駕駛車牌號碼ＹＥ─九○一三號自小客車，搭載丙○○、丁○○，
    貿然沿高雄市○○區○○路由南往北方向行駛，於同日清晨五時許，行經軍校路
    海軍官校旁時，因酒醉而疏未注意車前狀況，而失控撞及路旁之行道樹，致使車
    內乘客丁○○受有臉部、手部擦傷（傷害部分，丁○○未具告訴），丙○○受有
    左顴骨骨折、眼球挫傷、臉部多處不規則撕裂傷、鼻骨骨折、門齒脫落等之傷害
    ，因認被告甲○○涉犯二百八十四條第一項前段過失傷害罪嫌等語。
二、按告訴乃論之罪，告訴人於第一審辯論終結前，得撤回其告訴；又告訴經撤回者
    ，法院應諭知不受理之判決，刑事訴訟法第二百三十八條第一項，及第三百零三
    條第三款定有明文。
三、本件被告甲○○因過失傷害案件，經檢察官提起公訴，認其係犯刑法第二百八十
    四條第一項前段之過失傷害罪，依同法第二百八十七條前段之規定須告訴乃論。
    茲據告訴人丙○○雄於本院審理中，當庭以言詞撤回其告訴（見本院八十九年十
    一月九日審理筆錄），揆諸前開說明，爰依法為不受理判決之諭知。
據上論斷，應依刑事訴訟法第二百九十九條第一項前段、第三百零三條第三款，刑法
第一百八十五條之三、第四十一條，罰金罰鍰提高標準條例第二條，判決如主文。
本案經檢察官乙○○到庭執行職務。
中      華      民      國    八十九    年     十一     月    二十三    日
                                  臺灣高雄地方法院交通法庭
                                      法  官  廖  純  卿
右正本證明與原本無異。
如不服本判決，應於判決送達後十日內，向本院提出上訴狀。
                                      書記官  林  孝  聰
中    華    民    國      八十九      年      十一      月      二十四  日
附錄本案論罪科刑法條全文：
刑法第一百八十五條之三。
服用毒品，麻醉藥品、酒類或其他相類之物，不能安全駕駛動力交通工具而駕駛者，
處一年以下有期徒刑、拘役或三萬元以下罰金。


司法院資訊處製作；財團法人民間司法改革基金會備份。
